臺灣臺北地方法院民事裁定           
                                   111年度北小聲字第37號
聲  請  人  王大吉  

上列聲請人因本院111年度北小更二字第11號請求損害賠償事件
，聲請承審法官郭美杏法官迴避事件，本院裁定如下：
    主  文
聲請駁回。
    理  由
一、按法官有下列各款情形之一者，應自行迴避，不得執行職務
    ：一、法官或其配偶、前配偶或未婚配偶，為該訴訟事件當
    事人者。二、法官為該訴訟事件當事人八親等內之血親或五
    親等內之姻親，或曾有此親屬關係者。三、法官或其配偶、
    前配偶或未婚配偶，就該訴訟事件與當事人有共同權利人、
    共同義務人或償還義務人之關係者。四、法官現為或曾為該
    訴訟事件當事人之法定代理人或家長、家屬者。五、法官於
    該訴訟事件，現為或曾為當事人之訴訟代理人或輔佐人者。
    六、法官於該訴訟事件，曾為證人或鑑定人者。七、法官曾
    參與該訴訟事件之前審裁判或仲裁者，為民事訴訟法第32條
    規定明確。又按法官有民事訴訟法第32條所定之情形而不自
    行迴避，或有第32條所定以外之情形，足認其執行職務有偏
    頗之虞者，當事人得聲請法官迴避，亦為同法第33條第1項
    第1款、第2款明文。而所謂「足認法官執行職務有偏頗之虞
    」者，係指法官對於訴訟標的有特別利害關係，或與當事人
    之一造有密切之交誼或嫌怨，或有其他情形客觀上足疑其為
    不公平之審判者而言。若僅憑當事人之主觀臆測，或不滿法
    官進行訴訟遲緩，或認法官就其聲明之證據不為調查、指揮
    訴訟欠當等，則不得謂有偏頗之虞，而據為聲請迴避之理由
    。
二、經查：
㈠本件聲請人（即原告）就本院111年度北小更二字第11號請求損
  害賠償事件（下稱本案訴訟），聲請承審法官郭美杏法官迴避
  ，無非係以：因其提起抗告成功，很難相信承審法官能公平、
  客觀審理，為此，聲請迴避承審法官而請求更換法官云云。
㈡查聲請人起訴後，本院以111年度北小字第4519號事件審理，前
  經承審法官於民國110年11月11日裁定命其補正原因事實，惟
  聲請人未具體敘明，認其訴不合法，而予裁定駁回。雖經本院
  民事庭以原承辦法官應再行使闡明權令聲請人敘明或補正之為
  由，廢棄原裁定。而經分案為本院111年度北小更一字第3號事
  件，嗣承審法官以聲請人進狀變更訴之聲明追加求償金額等語
  ，顯見原告係適用小額程序而為一部請求，且其表示欲追加求
  償金額，益徵其未陳明就餘額不另起訴請求，認其訴違反民事
  訴訟法第436條之16規定一部請求禁止原則，故適用同法第249
  條第1項第6款規定，以其訴為不合法，而裁定駁回。固經本院
  民事庭另以：原承辦法官如認其訴之變更、追加不合法，應行
  使闡明權，令聲請人敘明是否一部請求、是否同意繼續適用小
  額程序而裁定駁回其所變更、追加之訴，並就原訴繼續審理為
  由，將原裁定廢棄發回，而分案為本案訴訟。但查前述程序上
  事項，均為承審法官本應職權調查之範圍，且係審級間法院就
  法官闡明權之職權行使範圍，認定上有所不同而已，本難認承
  審法官有何民事訴訟法第32條、第33條規定之情形可言。至於
  ，聲請人所指分案同一法官情事，查本院臺北簡易庭依據歷次
  分案小組會議決議所建立之分案相關規則依法分案。前揭裁定
  內容顯未涉及實體上審認及判決，依法分由原承辦股法官進行
  審理，並無違誤，聲請人主張容有誤會；此外，聲請人復未提
  出其他能即時調查之證據，釋明承審法官對本件有民事訴訟法
  第32條規定情形之一，或對本件之訴訟標的有特別利害關係、
  與當事人之一造有密切之交誼或嫌怨，或基於其他情形客觀上
  足疑其為不公平審判等執行職務有偏頗之虞之具體事實，自難
  僅憑聲請人之個人主觀之感受問題，遽認承審法官有迴避之法
  定事由或於本件審理執行職務有偏頗之虞。聲請人執此聲請承
  審法官本件迴避云云，顯於法不合，應予駁回。
三、據上論結，本件聲請，顯為無理由，爰裁定如主文。
中　　華　　民　　國　　111 　年　　12 　 月　　9 　　日
　　　　  　　    臺北簡易庭  審判長  法  官　黃莉莉   
                                      法  官  蔡玉雪
                                      法  官  徐千惠 
以上正本係照原本作成。
如不服本裁定，應於送達10日內，向本院提出抗告狀並表明抗告
理由，並繳納抗告費新臺幣1,000元。
中　　華　　民　　國　　111 　年　　12  　月　　8 　　日
                                      書記官　蘇冠璇